ACORDAO-COMPLETO-2357410

ACÓRDÃO DE RELAÇÃO

ACÓRDÃO DE RELAÇÃO 4002/2019 ATA 20/2019 - SEGUNDA CÂMARA

Acórdão 4002/2019-TCU-Segunda Câmara
	VISTO, relacionado e discutido estes autos de Admissão, de servidores do Companhia Brasileira de Trens Urbanos, encaminhados a este Tribunal na forma dos arts. 2º, caput e inciso II, e 4º, caput, da Instrução Normativa - TCU 78/2018. 
Considerando que nos atos de admissão constantes deste processo foram detectadas a existência dos respectivos desligamentos, conforme verificação da documentação anexada, seja por meio da constatação da existência de ato de desligamento na base Sisac e Siape, ou pela constatação do óbito do servidor;
Considerando o parecer do Ministério Público junto a este Tribunal; 
ACORDAM os Ministros do Tribunal de Contas da União, diante das razões expostas pelo Relator, com fulcro nos arts. 1º, inciso V, e 39, inciso I, ambos da Lei 8.443, de 16 de julho de 1992, c/c os 1º, inciso VIII; 17, II; 62, III; 137, IV; 143, II e 260, do RI/TCU, em:
Considerar prejudicados por perda de objeto os atos de admissão abaixo relacionados, tendo em vista não produzirem mais efeitos financeiros, por força do art. 7º da Resolução TCU nº 206, de 2007, alterada pela Resolução 237/2010.
1. Processo TC-Processo 010.784/2019-5 (ATOS DE ADMISSÃO) 
	1.1. Interessados: Renato Vinicius dos Santos (XXX.755.836-XX) ; Richard Salome Silva (XXX.441.156-XX) ; Roberto Antonio de Almeida Junior (XXX.673.164-XX) ; Rodrigo Bastos de Holanda (XXX.312.363-XX) ; Ronan da Silva Martins (XXX.482.476-XX) ; Sandro Lourenco da Silva (XXX.246.954-XX) ; Sergio Batista da Silva (XXX.646.274-XX) ; Silvanio Mendonça da Silva (XXX.647.884-XX) ; Stephanie Teixeira Maia (XXX.106.896-XX) ; Thiago Lamounier de Souza Oliveira (XXX.565.056-XX) ; Thiago Penchel Ladeira Senna (XXX.786.396-XX) ; Vanize de Freitas Guimaraes (XXX.665.476-XX) ; Vinicius Souto Morais Reis (XXX.542.686-XX) ; Viviane Cristina West Muinos (XXX.774.805-XX) ; Wagner Pereira Duarte (XXX.397.556-XX) ; Wallisson Lemes da Silva Honorio (XXX.521.036-XX) ; Weber de Almeida Lima (XXX.227.756-XX) ; Wender Paulo Barbosa Ferreira (XXX.959.126-XX) ; Wilson Cruz Gomes (XXX.835.785-XX) 
	1.2. Órgão/Entidade: Companhia Brasileira de Trens Urbanos
	1.3. Relator: Ministro Raimundo Carreiro
	1.4. Representante do Ministério Público: Procurador Júlio Marcelo de Oliveira
	1.5. Unidade Técnica: Secretaria de Fiscalização de Pessoal (SEFIP) .
	1.6. Representação legal: não há.
	1.7. Determinações/Recomendações/Orientações: não há.

Segunda Câmara

Companhia Brasileira de Trens Urbanos

Renato Vinicius dos Santos (XXX.755.836-XX); Richard Salome Silva (XXX.441.156-XX); Roberto Antonio de Almeida Junior (XXX.673.164-XX); Rodrigo Bastos de Holanda (XXX.312.363-XX); Ronan da Silva Martins (XXX.482.476-XX); Sandro Lourenco da Silva (XXX.246.954-XX); Sergio Batista da Silva (XXX.646.274-XX); Silvanio Mendonça da Silva (XXX.647.884-XX); Stephanie Teixeira Maia (XXX.106.896-XX); Thiago Lamounier de Souza Oliveira (XXX.565.056-XX); Thiago Penchel Ladeira Senna (XXX.786.396-XX); Vanize de Freitas Guimaraes (XXX.665.476-XX); Vinicius Souto Morais Reis (XXX.542.686-XX); Viviane Cristina West Muinos (XXX.774.805-XX); Wagner Pereira Duarte (XXX.397.556-XX); Wallisson Lemes da Silva Honorio (XXX.521.036-XX); Weber de Almeida Lima (XXX.227.756-XX); Wender Paulo Barbosa Ferreira (XXX.959.126-XX); Wilson Cruz Gomes (XXX.835.785-XX)

RAIMUNDO CARREIRO

não há.

Procurador Júlio Marcelo de Oliveira

ATOS DE ADMISSÃO (ADS)

Secretaria de Fiscalização de Pessoal (SEFIP).